臺灣橋頭地方法院刑事判決
110年度易字第100號
                                     110年度金訴字第67號
                                    110年度金訴字第122號
                                     111年度金訴字第26號
公  訴  人  臺灣橋頭地方檢察署檢察官
被      告  陳明福


上列被告因詐欺等案件，經檢察官提起公訴（110 年度偵字第30
8號）、追加起訴（110年度偵字第265、3382、4915、16353號）
及移送併辦（臺灣新北地方檢察署109年度偵字第35585號），本
院判決如下：
    主  文
本件公訴不受理。
    理  由
一、公訴意旨略以：
　　㈠（110 年度偵字第308號起訴書即本院110年度易字第100號
      ）被告陳明福係佰億律泰國際開發有限公司（下稱佰億律
      泰公司）負責人，其可預見提供金融機構存款帳戶等資料
      予他人使用，可能淪為犯罪集團成員作為與財產犯罪有關
      之犯罪工具使用，而幫助他人遂行詐欺取財之犯罪目的，
      竟仍以縱有人以其帳戶實施詐欺取財犯行，亦不違背其本
      意之幫助詐欺犯意，於民國109年4月28日起，將佰億律泰
      公司向合作金庫商業銀行草屯分行申設帳號（006）00000
      00000000號帳戶（下稱上開合作金庫帳戶）供詐騙集團使
      用。嗣該詐騙集團取得上開帳戶後，由該集團所屬成員共
      同意圖為自己不法所有，基於詐欺取財之犯意，於109年3
      月29日透過SURGE交友軟體自稱「周國忠」認識告訴人林
      宗毅，經交換通訊軟體LINE後，佯稱可使用投資外匯網站
      http://www.bessefx.com/下載APP軟體MetaTrader4操作
      交易，投資方式係匯款至指定帳戶，透過上開APP軟體取
      得獲利等語，致告訴人林宗毅陷於錯誤，誤信為真，而於
      109年5月6日14時36分許，在高雄市○○區○○○路000號「臺
      灣土地銀行大發分行」，以其向臺灣土地銀行申設之帳戶
      （帳號詳卷）臨櫃匯款新臺幣（下同）10萬元至假冒客服
      專員之人所指定上開合作金庫帳戶。待告訴人林宗毅於10
      9年6月5日欲將APP平台上帳面獲利匯出，翌日即發現該AP
      P平台呈現嚴重虧損，始查知遭騙。
　　㈡（110年度偵字第3382、4915號追加起訴書即本院110年度
      金訴字第67號）被告係佰億律泰公司負責人，於109年3月
      初某日，加入訴外人黃盟強（下稱黃盟強，已歿，業經檢
      察官以110年度偵字第3382、9011號為不起訴處分確定）
      等人所屬之3人以上成年人組成，以實施詐術為手段，具
      有持續性、牟利性、結構性之詐欺集團，擔任該詐欺集團
      取款者（俗稱「車手」），並約定提領款項之10%做為報
      酬。其等共同意圖為自己不法之所有，基於參與犯罪組織
      、3人以上共同犯詐欺取財及意圖掩飾或隱匿特定犯罪所
      得來源而移轉特定犯罪所得之洗錢犯意聯絡，分別為下列
      犯行：
    ⒈先由該詐欺集團成員以如附表一編號2所示之方式施用詐術
      ，致告訴人洪煒翔陷於錯誤，依指示於如附表一編號2所
      示之時間，匯款如附表一編號2所示之金額至佰億律泰公
      司所有如附表一編號2所示之帳戶內，復由被告依黃盟強
      等之指示，於如附表二編號2所示之時間、地點，提領如
      附表二編號2所示之金額後，扣除提領款項報酬10%後，再
      將剩餘款項交予真實年籍姓名不詳之成年人。
    ⒉先由該詐欺集團成員以如附表一編號1所示之方式施用詐術
      ，致被害人雲蔚陷於錯誤，依指示於如附表一編號1所示
      之時間，匯款如附表一編號1所示之金額至被告所有如附
      表一編號1所示之帳戶內，復由被告依黃盟強等人之指示
      ，於如附表二編號1所示之時間、地點，欲提領如附表二
      編號1所示之金額，惟因該帳戶已遭金融機構通報異常交
      易，始未得逞而未遂。嗣經被害人雲蔚及告訴人洪煒翔發
      覺受騙而報警，始循線查獲上情。
　　㈢（110年度偵字第265號追加起訴書即本院110年度金訴字第
      122號）被告係佰億律泰公司負責人，於109年3月初某日
      ，加入黃盟強、姓名年籍均不詳，自稱「陳寶國」之成年
      男子等人所屬之3人以上成年人組成，以實施詐術為手段
      ，具有持續性、牟利性、結構性之詐騙集團，擔任該詐騙
      集團取款者（俗稱「車手」），並提供上開合作金庫帳戶
      供被害人遭詐後匯款之工具，可從提領之贓款中抽取10%
      作為報酬。議定後，被告遂與該詐騙集團成員基於參與犯
      罪組織、3人以上共同犯詐欺取財及洗錢之犯意聯絡，推
      由其中某成員於109年3月間左右，加入告訴人郭基宏為通
      訊軟體LINE好友，以「雪嬌」之名義，向告訴人郭基宏佯
      稱：一同投資RESETRIM平台，匯款至指定帳戶云云，致告
      訴人郭基宏陷於錯誤，遂依指示於109年5月5日16時29分
      、30分許匯款5萬元、4,000元至上開合作金庫帳戶內，「
      陳寶國」隨即聯繫被告取款，由被告於109年5月6日11時3
      1分許，前往南投縣○○鎮○○路000號合作金庫商業銀行草屯
      分行（下稱合作金庫草屯分行），臨櫃提領17萬元，由被
      告從中抽取10%作為報酬，將餘款全數交付給「陳寶國」
      指派之人，以此方式製造資金流向斷點，以掩飾、隱匿詐
      欺所得之去向及所在。嗣告訴人郭基宏發覺有異而報警處
      理，循線始悉上情。
　　㈣（110年度偵字第16353號追加起訴書即本院111年度金訴字
      第26號）被告係佰億律泰公司負責人，於109 年3 月初某
      日，加入黃盟強、真實姓名年籍不詳自稱「陳寶國」之成
      年男子等人所屬之3 人以上成年人組成，以實施詐術為手
      段，具有持續性、牟利性、結構性之詐騙集團，擔任該詐
      騙集團取款者（俗稱「車手」），並提供上開稱合作金庫
      帳戶供被害人遭詐後匯款之工具，可從提領之贓款中抽取
      10% 作為報酬。議定後，被告遂與該詐騙集團成員基於參
      與犯罪組織、3 人以上共同犯詐欺取財及洗錢之犯意聯絡
      ，推由該詐欺集團內某不詳成員，於附表三所示之詐騙時
      間，以附表三所示之方法，向附表三所示之告訴人蔡易羚
      等人施詐，致告訴人蔡易羚等人陷於錯誤，而依該詐欺集
      團成員之指示，於附表三所示之匯款時間，將附表三所示
      之金額匯至被告之上開合作金庫帳戶內，迨款項匯入後，
      該真實姓名年籍不詳之詐欺集團成員自稱「陳寶國」之人
      即告知被告款項已匯入，由被告依其指示於附表三所示之
      時間前往銀行以臨櫃提款、自動櫃員機提款或網路銀行轉
      帳之方式，自上開合作金庫帳戶，提領如附表三所示之告
      訴人蔡易羚等人遭詐騙之款項後，隨後再依該真實姓名年
      籍不詳之詐欺集團成員自稱「陳寶國」之人指示在不詳地
      點將上開所提領之款項從中抽取10% 作為報酬後將剩餘款
      項交付予該真實姓名年籍不詳之詐欺集團成員自稱「陳寶
      國」之人所指派前往收款之真實姓名年籍不詳之詐欺集團
      成員，並以此迂迴層轉之方式，掩飾詐欺犯罪所得之本質
      及去向，以致檢警無從追查，祇能據報循線查獲被告。嗣
      因附表三所示之蔡易羚等人先後發現受騙，乃陸續報警處
      理，始循線查悉上情。
二、按被告死亡者，應諭知不受理之判決，並得不經言詞辯論為
    之，刑事訴訟法第303條第5 款、第307條分別定有明文。查
    被告已於111 年4月12日死亡乙情，有被告之個人基本資料
    查詢結果、高雄○○○○○○○○111年4月19日高市路○○○○00000000
    000 號函及檢附之被告死亡證明書、臺灣高等法院被告前案
    紀錄表附卷可稽。揆諸上開說明，爰不經言詞辯論，諭知不
    受理之判決。又本件被告經起訴部分既判決公訴不受理，已
    如前述，則臺灣新北地方檢察署109年度偵字第35585號移送
    併辦部分，與本件自不生法律上之同一案件之關係，無從併
    辦，該案應退由檢察官另為適法之處理。
據上論斷，應依刑事訴訟法第303 條第5 款、第307 條，判決如
主文。
中　　華　　民　　國　　111 　年　　4 　　月　　25　　日
                  刑事第三庭  審判長法  官  張瑋珍
                                    法  官  彭志崴
                                    法  官  翁碧玲
以上正本證明與原本無異。
如不服本判決應於收受送達後20日內向本院提出上訴書狀，並應
敘述具體理由；如未敘述上訴理由者，應於上訴期間屆滿後20日
內向本院補提理由書（均須按他造當事人之人數附繕本）「切勿
逕送上級法院」。
中　　華　　民　　國　　111 　年　　4 　　月　　25　　日
                                    書記官  鄭珓銘
【附表一】
編號 被害人/告訴人 詐騙時間、方式  轉（匯）入時間（民國） 金額 （新臺幣） 匯入帳戶 1 被害人雲蔚  詐欺集團成員於109年4月20日，撥打電話予雲蔚，佯裝為其友人陳志豪請其儘速償還借款，使雲蔚陷於錯誤，依指示匯款9萬1,000元至指定帳戶 109年4月23日13時21分34秒許 91,000元 被告向郵局所申辦之郵局帳戶： 0000000-0000000    2 告訴人洪煒翔  詐欺集團成員於109年3月底某日，利用交友軟體結識洪煒翔後，向洪煒翔謊稱：可匯款至指定帳戶以投資外匯交易獲利等語，使洪煒翔陷於錯誤，依指示匯款51萬3,253元至指定帳戶 109年5月4日12時49分43秒許 513,243元 佰億律泰公司合作金庫銀行帳戶： 0000000000000       
【附表二】
編號 轉（匯）入帳戶  提款時間 (民國) 提款地點 提款金額 (新臺幣) 被害人/ 告訴人 1 陳明福向郵局所申辦之帳號： 00000000000000號帳戶  109年4月23日至109年6月22日間  不詳    （未得手） 雲蔚                     2 佰億律泰公司向合作金庫商業銀行所申辦之帳號： 0000000000000號帳戶 109年5月4日 合作金庫商業銀行九如分行臨櫃提款(高雄市○○區○○路000號) 1,100,000元 洪煒翔       
【附表三】
編號 告訴人 受騙日期 財損金額(新臺幣/元) 詐騙帳戶及戶名 遭被騙方式 既/未遂 詐騙帳號暱稱 提款時間  1 蔡易羚 109.5.01 2225 50000 合作金庫商業銀行草屯分行帳號：000-0000000000000號帳戶，戶名：佰億律泰公司  假交友投資詐財 既遂 林世康 109.5.04    109.5.01 2227 50000         109.5.02 1949 50000         109.5.02 1951 46950       2 張雅雯 109.5.04 0855 149500 同上 假交友投資詐財 既遂 林長達 109.5.04 109.5.05 109.5.06 109.5.77    109.5.05 1224 274000         109.5.06 1153 193950         109.5.071241 389600                 3 黃琇冠 109.5.06 1153 30000 同上 假交友投資詐財 既遂 LSUN 109.5.06 109.5.08 109.5.08 109.5.14    109.5.08 1717 30000         109.5.08 1804 60000         109.5.14 2019 29896       4 吳舒娟 109.5.07 1124 30000 同上 假交友投資詐財 既遂 林建寶 109.5.08 109.5.08 109.5.12 109.5.14    109.5.07 1126 30000 同上        109.5.12 1050 30000         109.5.12 1052 30000         109.5.12 1305 30000       5 許雅婷 109.5.07 1243 30000  同上 假交友投資詐財 既遂 柏尚國際投資平台  109.5.07                                                    6 林昀臻 109.5.07 1803 50000 同上 假交友投資詐財 既遂 林輝  109.5.08    109.5.07 1804 10000       7 林佳萱 109.5.08 1103 30000 同上 假交友投資詐財 既遂 葉武 109.5.08 109.5.12 109.5.12 109.5.18 109.5.19 109.5.20    109.5.12 2132 50000         109.5.12 2132 10000         109.5.18 1125 50000         109.5.19 1125 50000         109.5.20 0930        8 黃德昌 109.5.11 1154 60000 同上 假交友投資詐財 既遂 張小僅 109.5.11 109.5.12 109.5.13    109.5.12 1403 60000         109.5.13 1425 60000       9 吳旻哲 109.5.18 1114 16000 同上 假交友投資詐財 既遂 欣薪 109.5.18  10 李芷萱 109.5.19 1859 30000 同上 假交友投資詐財 既遂 陳博文 109.5.19    109.5.19 1901 30000